臺灣高等法院交通事件裁定　　　　　　　　　　　　九十一年度交抗字第六六七號
　　抗　告　人
　　即受處分人　甲○○
右抗告人因違反道路交通管理處罰條例案件，不服臺灣臺灣士林地方法院，中華民國
九十一年六月二十八日裁定（九十一年度交聲字第一○四號），提起抗告，本院裁定
如左：
    主  文
抗告駁回。
    理  由
一、按汽車駕駛人駕駛汽車有左列情形之一者：不遵守道路交通標誌、標線、號誌之
    指示，處新台幣九百元以上一千八百元以下罰鍰，並記違規點數一點，道路交通
    管理處罰條例第六十條第二項第三款、第六十三條第一項第一款定有明文。
二、原裁定略以：本件抗告人即受處分人甲○○於民國九十年八月二十七日上午十一
    時四十四分許，駕駛其所有之車牌ＢＡ─六九六一號小客車，在臺十五線三十六
    公里處紅燈越線停車，經通過感應線，為機器拍照，由桃園縣警察交通隊員警據
    相片舉發，經原處分機關於九十年十二月二十八日以北市裁三字第駕裁二二─Ｄ
    00000000號裁決書，依道路交通管理處罰條例第六十條第二項第三款、
    第六十三條第一項第一款規定處罰鍰新台幣九百元，並記違規點數一點。本件受
    處分人固不否認於前開時地，駕駛其所有之前開小客車，在前開地點紅燈越線臨
    時停車，惟辯稱：其經該路口，先減速，適綠燈熄滅，然後停約一至二秒無燈光
    ，再瞬間亮起紅燈，伊見紅燈時踩煞車，以致越線，該燈號未亮黃燈，其燈號控
    制顯有問題云云。經查：本件受處分人前開違規事實，有桃園縣警察局舉發違反
    道路交通管理事件通知單一紙、舉發照片二紙在卷可稽，又桃園縣交通號誌之主
    管機關桃園縣政府交通工程課並無異議人違規當日關於前開號誌故障之資料，且
    縱受處分人所述屬實，其見綠燈熄滅時，亦應停止向前行駛，隨時作停車之準備
    ，其因未及時煞停，致紅燈亮起，越線始停車，違規事實明確，所辯洵無足採。
    原處分機關援引上開規定，裁處處罰鍰新台幣九百元，並記違規點數一點，並無
    不當。本件異議為無理由，而予駁回。
三、抗告人仍以被取締地點燈號不正常為由提起抗告。惟查，上開抗告人即受處分人
    甲○○前開違規事實，有桃園縣警察局舉發違反道路交通管理事件通知單一紙、
    舉發照片二紙在卷（參見原審卷第六頁、第十一頁）可稽，應甚明確，而抗告人
    又未提出該違規地點確實有號誌故障之證據，且縱依抗告人於異議聲明狀中所述
    ，綠燈熄滅後尚有一至二秒之時間沒有燈號，再亮起紅燈，抗告人於綠燈熄滅後
    即應停止向前行駛，隨時作停車之準備，其因未及時煞停，致紅燈亮起，越線始
    停車，亦屬違規。原審認抗告人違規事證明確，而駁回抗告人之異議，核無不合
    ，抗告人仍執陳詞提起抗告，為無理由，應予駁回。
四、據上論結，應依道路交通案件處理辦法第二十六條，刑事訴訟法第四百十二條，
    裁定如主文。
中      華      民      國    九十一    年      八      月     二十     日
                              臺灣高等法院交通法庭
                                  審判長法  官  黃  瑞  華
                                        法  官  陳  坤  地
                                        法  官  雷  雯  華
右正本證明與原本無異。
不得再抗告。
                                        書記官  陳  思  云
中      華      民      國    九十一    年      八      月    二十一    日
